# 同一控制下企业合并问题-请版主帮忙

提问人：liugangqd 时间：2013-03-14 10:30:33
"合并方在合并中取得的净资产的入账价值与为进行企业合并支付的对价账面价值之间的差额，应当调整所有者权益相关项目，不计入企业合并当期损益。合并方在同一控制下的企业合并，本质上不作为购买，而是两个或多个会计主体权益的整合。合并方在企业合并中取得的价值量相对于所放弃价值量之间存在差额的，应当调整所有者权益。在根据合并差额调整合并方的所有者权益时，应首先调整资本公积(资本溢价或股本溢价)，资本公积(资本溢价或股本溢价)的余额不足冲减的，应冲减留存收益。"1、这段话中提到首先调整资本公积，并且括号中注明只能是资本溢价或股本溢价，不能是其他资本公积吗？ 2 、最后提到冲减留存收益，若公司无盈余公积，那就是要冲减未分配利润，那在所有者权益变动表上冲减的未分配利润应反映在哪行？

回答人：chenyiwei
回复 liugangqd 的帖子
1 、目前在“其他资本公积”明细核算的内容，都属于暂时性地在该明细中过渡，以后还是要转到其他地方的，例如：属于其他综合收益性质的，在相关资产处置时转入损益；属于以权益结算的股份支付的，在等待期满，相应数量的权益工具被正式授予后，转入股本溢价；可转债中的权益成分在行权或者作废时转入股本溢价。考虑到这一点，“其他资本公积”项目的余额不应用来冲减同一控制下企业合并的差额（但其中的“原制度资本公积转入”中的接受捐赠、关联交易差价等是例外）。
2 、所有者投入和减少资本——其他。